【裁判字號】    90,上易,1735
【裁判日期】    900816
【裁判案由】    動產擔保交易法
【裁判全文】
臺灣高等法院高雄分院刑事判決          九十年度上易字第一七三五號
    上訴人
    即被告  甲○○
右上訴人因違反動產擔保交易法案件，不服臺灣高雄地方法院九十年度易字第二一五
五號中華民國九十年八月十六日第一審判決（起訴案號：臺灣高雄地方法院檢察署九
十年度偵字第七一二八 號），提起上訴，本院判決如左：
      主      文
上訴駁回。
      事實及理由
一、本案經本院審理結果，認第一審判決認事用法及量刑均無不當，應予維持，並引
    用第一審判決書記載之事實、證據及理由（如附件）。
二、被告依附條件買賣方式向奇異公司購買小客車後，僅付款二期，即拒不付款，且
    將該標的物遷移不知去向，使奇異公司追索無，而被告所謂車輛停放約定地點
    並未遷移之詞係虛妄不實等情，業據第一審於判決理由論綦詳，被告上訴仍執
    陳詞，辯稱：小客車仍放置於約定地點，因房屋為法院查封，被斷水斷電，電動
    門無法打開，致小客車無法駛出交還奇異公司云云，要係卸責之詞，不足採信，
    其上訴無理由，應予駁回。
三、據上論斷，應依刑事訴訟法第三百六十八條、第三百七十三條，判決如主文。
本案經檢察官郭振昌到庭執行職務。
中    華    民    國      九十      年       十       月     二十三     日
                              臺灣高等法院高雄分院刑事第九庭
                                  審判長法官  張明松
                                        法官  江泰章
                                        法官  陳吉雄
右正本證明與原本無異。
不得上訴。
                                      書記官  沈有進
中    華    民    國      九十      年       十       月    二十四      日
                                                                        Ｆ
附件：
臺灣高雄地方法院刑事判決                          九十年度易字第二一五五號
    公  訴  人  臺灣高雄地方法院檢察署檢察官
    被      告  甲○○  男三十三歲（民國○○○年○月○○○日生）
                        住高雄市○鎮區○○路六０三號
                        居高雄市前鎮區○○○路一九二號九樓
                        身分證統一編號：Ｅ一二一八一五八三號
右列被告因違反動產擔保交易法案件，經檢察官提起公訴（九十年度偵字第七一二八
號），本院判決如左：
    主  文
甲○○動產擔保交易之債務人，意圖不法之利益，將標的物遷移，致生損害於債權人
，處有期徒刑貳月，如易科罰金，以參佰元折算壹日。
    事  實
一、甲○○於民國八十九年七月廿日，以動產擔保交易附條件買賣之方式，向奇異資
    融股份有限公司（以下簡稱奇異公司）購買車號ＺＥ─七一七一號自小客車乙輛
    ，為動產擔保交易之債務人，約定總價金新台幣（下同）壹佰零伍萬壹仟參佰柒
    拾陸元（檢察官誤載為一百零五萬一千五百七十六元），分四十八期給付，每月
    一期，標的物存放地點為高雄市○鎮區○○路六０三號，在價金未付清之前，標
    的所有權仍屬於出資人所有，買受人僅得依約占有使用，不得任意遷移或為其他
    處分等。乃甲○○在取得標的物之後，僅付款二期，即拒不付款，意圖為自己不
    法之利益，將該標的物遷移逃匿不知去向，致出賣人追索無著受有損害。
二、案經奇異公司訴請臺灣高雄地方法院檢察署檢察官偵查起訴。
    理  由
一、訊據被告甲○○矢口否認有何上開犯行，辯稱系爭自小客車一直放置在高雄市○
    鎮區○○路六０三號內，因房屋為法院查封，且被斷水斷電，致其無法將車輛駛
    出交還給奇異公司，並沒有將車輛遷移他處云云。惟查右揭被告以附條件買賣之
    方式購車後未依約付款之事實，業據被告自白不諱，核與告訴人奇異公司代理人
    何玉玟到庭指訴情節相符，並有附條件買賣契約書、登記證明書各乙份附卷可稽
    而告訴人曾派人前往約定存放地點查看亦未看到車輛蹤跡一節，亦據告訴人代理
    人陳明在卷。次查被告係自八十九年十月起開始沒有繳款，告訴人公司於九十年
    四月間聲請就被告所有之建物併案執行，而上開車輛遲至九十年六月二十二日才
    交還告訴人公司等情，業據告訴人代理人到庭陳述綦詳，若被告果真未使用上開
    車輛，當會於無法付款時迅速返還車輛給告訴人公司，如此可抵償部分本金，以
    減少利息及違約金之負擔，然被告卻遲遲未返還車輛，甚且於告訴人聲請民事併
    案執行時仍置之不理，可徵被告係因尚在使用車輛所以遲不返還，是其辯稱沒有
    使用上開車輛一節顯與常情相悖，不足採信。再查被告於返還車輛前三、四日與
    告訴人代理人何玉玟聯絡時，亦向何玉玟謂車輛在約定停放地點，是時何玉玟即
    向被告表示事實若果真如此，請被告務必照相證明，此業據告訴人代理人於本院
    審理時陳述綦詳，被告經告訴人代理人之告之，應知其利害關係，然被告卻未拍
    照證明，此業據被告供陳在卷，可證被告所謂車輛停放在約定地點一語為虛擬不
    實之妄言。綜上所述，被告辯解無非事後卸責之辭不足採信，被告罪證明確，犯
    行堪以認定。
二、核被告所為，係犯動產擔保交易法第三十八條之罪。審酌被告甫簽約即違約拒不
    依約履行，犯後狡黠飾詞，毫無悔意，惟車輛已主動返還告訴人，目前尚積欠二
    十八萬餘元，對告訴人之損害尚屬輕微，但二造尚未和解等一切情狀，量處如主
    文所示之刑；按刑法第四十一條，已於九十年一月十日修正公布，並於同月十二
    日施行，其第一項前段規定為「犯最重本刑為五年以下有期徒刑之罪，而受六月
    以下有期徒刑或拘役之宣告，因身體、教育、職業或家庭之關係或因其他正當事
    由，執行顯有困難者，得以一元以上三元以下折算一日，易科罰金。」，本件被
    告犯罪後，上開法律已變更，依最高法院二十四年七月刑庭總會決議，易科罰金
    之事項，應依刑法第二條第一項之規定，適用修正後之刑法第四十一條之新法，
    本件爰諭知易科罰金折算標準，以資懲儆。
據上論斷，應依刑事訴訟法第二百九十九條第一項前段、動產擔保交易法第三十八條
、刑法第二條第一項前段、第十一條前段、修正後第四十一條第一項、罰金罰鍰提高
標準條例第一條前段、第二條，判決如主文。
本案經檢察官林慧美到庭執行職務。
中      華      民      國    九十      年      八      月     十六     日
                                    臺灣高雄地方法院刑事第三庭
                                        法  官  李  淑  惠
右正本證明與原本無異。
如不服本判決，應於送達後十日內，向本院提出上訴狀。
                                        書記官  馮  欽  鳳
中      華      民      國    九十      年      八      月     十六     日


司法院資訊處製作；財團法人民間司法改革基金會備份。
